# 权益法增加持股比例转化为成本法的初始成本计量的理解？

提问人：茶前饭后 时间：2016-11-04 20:33:55
请教陈版！案例：A公司以现金3 000万元自非关联方处取得了B公司 20 ％股权，并能够对其施加重大影响。当日，B公司可辨认净资产公允价值为1.4亿元。2×12年 7 月 1 日，A公司另支付现金8 000万元，自另一非关联方处取得B公司 40 ％股权，并取得对B公司的控制权。购买日，A公司原持有的对B公司的 20 ％股权的公允价值为 4000 万元，账面价值为 3500 万元。A公司确认与B公司权益法核算相关的累计其他综合收益为 400 万元，其他所有者权益变动 100 万元；B公司可辨认净资产公允价值为1.8亿元。假设A公司购买B公司20 ％股权和后续购买 40 ％的股权的交易不构成“一揽子交易”。以上交易的相关手续均于当日完成。不考虑相关税费等其他因素影响。
答案： 1 、A公司转化为成本法的个别报表投资成本是3500+8000=11500，而不是4000+8000=12000，怎么理解？疑问：既然不是一揽子交易，也就是说重新投资的意思，应该是按照A公司两块投资的公允价值计价才是合理的，怎么会是 3500 的账面价值？虽然能记忆，但是无法想明白，还望版主点化！多谢多谢!

回答人：chenyiwei
你看一下瑞华对《企业会计准则第 2 号——长期股权投资（ 2014 年修订）》的实务操作指南（本版面上有，另外也已收录在《计学撮要 2015 》中）。主要原因是个别报表和合并报表层面对“跨越会计处理界线”的界定不同，合并报表层面认为取得控制权就是跨越会计处理界线，但个别报表层面认为只有改变核算科目（从金融资产到长期股权投资，或者从长期股权投资到金融资产）才是跨越会计处理界线。因此在个别报表层面，同为长期股权投资，权益法变为成本法就不是跨越会计处理界线，所以对原持有的股权投资并不视同处置。